臺灣高等法院刑事裁定　　　　　　　　100年度聲再字第195號
再審聲請人
即受判決人　湯美鳳
　　　　　　郭志遠
上列聲請人因傷害案件，對於本院100年度上易字第695號，中華
民國100年4月28日第二審確定判決（原審案號：臺灣臺北地方法
院99年度易字第2628號，起訴案號：臺灣臺北地方法院檢察署99
年度偵字第3890號），聲請再審，本院裁定如下：
    主  文
再審之聲請駁回。
    理  由
一、聲請再審意旨詳如附件。
二、按，「不得上訴於第三審法院之案件，除前條規定以外，其
    經第二審確定之有罪判決，如就足生影響於判決之重要證據
    漏未審酌者，亦得為受判決人之利益，聲請再審」，刑事訴
    訟法第421 條，定有明文。所謂「足生影響於判決」，係指
    就該證據之形式觀察，毋須經調查程序，已顯然可認足以動
    搖原確定之判決而言；該條所謂「漏未審酌」，係指第二審
    法院判決前已發現而提出之證據，未予審酌者，如第二審法
    院依調查結果，本於論理法則、經驗法則取捨證據認定事實
    ，而就被捨棄之證據，已於理由內敘明其捨棄之理由者，即
    非屬之；又所謂「重要證據」，必須該證據已足認定受判決
    人應受無罪、或免訴、或輕於原審所認定之罪名方可，如不
    足以推翻原審所認定罪刑之證據，即非足生影響於原判決之
    重要證據。次按，證據之取捨，法院有自由判斷之職權，倘
    被害人、證人、或被告之陳述有部分前後不一致，或相互間
    有所歧異時，究竟何者為可採，何者為不足採，法院原得本
    其自由心證予以斟酌取捨，是故刑事訴訟法第421 條所規定
    因重要證據漏未審酌而聲請再審者，指該證據於案情有重要
    關係且未經審酌者而言，如證據業經法院本其自由心證予以
    取捨及判斷，僅係對此持相異評價，即不能以此為由聲請再
    審（參照最高法院89年台抗字第30號裁定）。
三、經查，本院100年度上易字第695號確定判決認再審聲請人即
    受判決人湯美鳳、郭志遠犯刑法第29條、第277條第1項教唆
    傷害罪，認原審判處被告各有期徒刑四月，尚無不合，駁回
    本件上訴，已審酌說明1.原判決綜核證人即告訴人郭勵聖之
    證述、指訴，證人即目擊者車華明之證言、佛教慈濟醫院台
    北分院診斷證明書、監視器翻拍照片四張、臺灣臺北地方法
    院檢察署勘驗告訴人所提出錄音帶筆錄、原審勘驗監視器錄
    影畫面等證據資料，說明憑以認定犯罪事實所憑之證據及其
    認定之理由。2.並援引最高法院判決意旨，詳敘證人劉雅惠
    等人之證言、被告二人所辯及其辯護人為被告二人所為辯護
    ，如何不足採取等由。所為論斷無違經驗法則及論理法則，
    且屬事實審法院取捨證據職權之適法行使，縱未同時說明與
    判決本旨無關之證據如何不足採，乃取捨證據之當然結果，
    無違法可言。3.再說明原審未為無益調查，並無違誤，被告
    二人上訴意旨所為指摘，俱無理由，乃駁回本件上訴。其等
    聲請傳喚證人即游泳教練孫治民，證明郭志遠於98年08月14
    日有無帶小孩去游泳，至當晚09時30分始離開等詞。因本件
    事實已明，無另為無益調查之必要。經核均無不合。
四、聲請人再審意旨，乃係就原確定判決之採證認事職權行使，
    再事爭執，茲按，證據調查係屬法院之職權，而法院就調查
    證據之結果，本於自由心證原則，而為斟酌取捨，是證據之
    證明力如何，係屬法院之職權範圍。原確定判決既已就再審
    聲請人涉案之證據、如何認定其違法之理由，予以審酌認定
    ，並於事實理由欄中敘明，而其證據之取捨並無違反論理或
    經驗法則，即難認其所為之論斷係屬違法。再審聲請狀所稱
    證人孫治民，有傳喚必要云云，然本院前開確定判決已說明
    無傳喚調查必要，依上說明，自與法條「漏未審酌」，係指
    第二審法院判決前已發現而提出之證據，未予審酌者之情形
    未合。又聲請狀所稱另有朱慧玲、蔡正自在場，可證明聲請
    人等無上開犯行乙節，茲依本院上開確定判決所載被告二人
    上訴意旨云云，堪認本院應已斟酌，僅未另外敘明不用傳喚
    而已，如未斟酌，依上所述，所謂「足生影響於判決」及「
    重要證據」之意義以觀，該證據顯須經調查程序，無從依聲
    請人主張，即遽指原審所傳喚證人車華明之證述，應不可採
    ，且原審經勘驗監視設備，確定被告郭志遠當晚九時五十分
    進入社區後，始發生本件傷害事件，依告訴人指稱被害情節
    及被告郭志遠辯稱開門時，該三名男子跟伊進入社區等其他
    證據綜合以觀，認定被告二人係教唆犯，核與卷內證據資料
    相合，聲請人就屬法院職權認定之範疇，主張原確定判決漏
    未審酌，亦有未合。揆諸前揭說明，原確定判決並無重要證
    據漏未斟酌可言，與刑事訴訟法第421 條所謂「足生影響於
    原判決之重要證據漏未審酌」要件未合。綜上，聲請人所述
    ，難認有再審理由，其聲請再審核為無理由，應予駁回。
據上論結，應依刑事訴訟法第434條第1項，裁定如主文。
中    華    民    國   100    年    5     月    26    日
                  刑事第九庭審判長法  官  陳貽男
                                  法  官  許必奇
                                  法  官  蔡聰明
以上正本證明與原本無異。
不得抗告。
                                  書記官  張郁琳
中    華    民    國   100    年    5     月    26    日